en: Samsø
xx: Samsø
da: Samsø

en: Lapland (Finland), Province of Lappi
fi: Lapin maakunta, Lappi
se: Lappi eanangoddi
sv: Lappland (Finland)

en: Bergslagen
xx: Bergslagen
sv: Bergslagen

en: Scania
xx: Skåne
sv: Skåne

en: Eslöv
xx: Eslöv
sv: Eslöv

en: Österlen
xx: Österlen
sv: Österlen

en: Ramlösa hälsobrunn
xx: Ramlösa hälsobrunn
sv: Ramlösa hälsobrunn

en: Döbelius spring
sv: Döbelius källa

xx: Tibro
en: Tibro
sv: Tibro

en: Manisa Province
xx: Manisa ili
ar: ولاية مانيسا
az: Manisa ili
ba: Маниса
be: Правінцыя Маніса
bg: Маниса
bn: মানিশা প্রদেশ
ca: Província de Manisa
ce: Маниса (ил)
cv: Маниса
cy: Talaith Manisa
da: Manisa-provinsen
el: Επαρχία Μανίσας
eo: Provinco Manisa
es: Provincia de Manisa
et: Manisa provints
eu: Manisa probintzia
fa: استان مانیسا
fi: Manisan maakunta
gu: મનિસા પ્રાંત
hi: मनीसा प्रांत
hy: Մանիսայի մարզ
id: Provinsi Manisa
io: Provinco Manisa
it: provincia di Manisa
ja: マニサ県
ka: მანისის პროვინცია
kn: ಮನಿಸಾ ಪ್ರಾಂತ್ಯ
ko: 마니사주
ku: Manîsa (parêzgeh)
lt: Manisos provincija
lv: Manisas ils
mk: Маниса
mr: मनिसा प्रांत
ms: Wilayah Manisa
nn: Provinsen Manisa
os: Маниса
ro: provincia Manisa
ru: Маниса
se: Manisa eanangoddi
si: මනිසා පළාත
sr: Маниса
sv: Manisa-provinsen
sw: Mkoa wa Manisa
ta: மனிஷா மாகாணம்
te: మానిసా ప్రావిన్స్
tg: Вилояти Маниса
th: จังหวัดมานีซา
tl: Lalawigan ng Manisa
tr: Manisa ili
tt: Маниса иле
ug: مانىسا ۋىلايىتى
uk: Маніса
ur: مانیسا صوبہ
zh: 马尼萨省

en: Great Britain, Britain
bg: Великобритания
fr: Grande Bretagne
nl: Groot-Britagne
pl: Wielka Brytania

en: England
bg: Англия
fr: Angleterre
it: Inghilterra
nl: Engeland
pl: Anglia

en: Scotland
bg: Шотландия
es: Escocia
fr: Écosse
it: Scozia
nl: Schotland
pl: Szkocja

en: Angus
xx: Angus

en: Arbroath
xx: Arbroath

en: Wales
bg: Уелс
fr: Pays de Galles
nl: Wales

en: Cornwall
xx: Cornwall

en: Northern Ireland
bg: Северна Ирландия
fr: Irlande du Nord
nl: Noord-Ierland

en: Jiangsu
xx: Jiangsu
zh: 江苏省

en: Yancheng
xx: Yancheng
zh: 盐城